　　　　　　　　　臺灣高等法院刑事判決
　　　　　　　　　　　　　　　　100年度上更(一)字第257號
上　訴　人
即　被　告　黃俊諺
選任辯護人　林清漢律師
上列上訴人因違反槍砲彈藥刀械管制條例案件，不服臺灣桃園地
方法院98年度訴字第986號，中華民國98年11月27日第一審判決
（起訴案號：臺灣桃園地方法院檢察署98年度偵字第8723號、
12482號），提起上訴，經判決後，由最高法院發回更審，本院
判決如下：
    主  文
原判決關於黃俊諺部分撤銷。
黃俊諺未經許可，持有可發射子彈具有殺傷力之改造手槍，處有
期徒刑年，併科罰金新臺幣拾萬元，罰金如易服勞役，以新臺
幣壹仟元折算壹日。扣案仿BERETTA廠M84型改造之半自動手槍壹
把（含彈匣壹枚，槍枝管制編號：0000000000）沒收。
    事  實
一、緣桃園縣政府警察局中壢分局員警陳昭慶為獲取販槍情資，
    於民國（下同）96年10月間，請蕭永林以佯裝購買槍彈之方
    式提供擁槍份子之線索供員警查緝，蕭永林受託後，遂向許
    宏義佯稱其「老闆」有意購槍（二人所涉非法共同持有槍彈
    罪，分經臺灣桃園地方法院97年訴字第410號、本院98年上
    訴字第1563號判決無罪確定），許宏義聽聞後即請託劉守宸
    （所犯非法共同持有槍彈罪，經原審判決有期徒刑1年10 月
    ，併科罰金新臺幣10萬元，罰金如易服勞役，以新臺幣1仟
    元折算1日。緩刑5年確定）對外尋找槍彈來源，嗣劉守宸與
    許宏義與黃俊諺取得聯繫，使黃俊諺萌生販賣如附表所示槍
    彈之意（黃俊諺不構成販賣槍彈枝犯行，如後所述）。
二、黃俊諺明知可發射子彈具有殺傷力之改造手槍，為槍砲彈藥
    刀械管制條例所列管之物，未經主管機關許可，不得持有。
    竟於96年10月31日中午某時，在桃園縣中壢市○○路的肯德
    基速食餐廳內，由不詳姓名年籍不詳、綽號「阿明」之成年
    男子，交付黃俊諺如附表編號1所示具殺傷力之改造手槍1
    枝、附表編號2所示具殺傷力之非制式子彈5顆、附表編號3
    所示之無殺傷力之非制式子彈1顆，黃俊諺即自該時起，未
    向主關機關申請許可，而非法持有上開有殺傷力之改造手槍
    及非制式子彈。同日下午某時，蕭永林、許宏義、劉守宸三
    人共同乘車前往黃俊諺位在桃園縣平鎮市○○街171號住處
    ，由劉守宸進入黃俊諺住處內，黃俊諺乃將如附表所示槍彈
    交予劉守宸轉交買家販賣。蕭永林、許宏義、劉守宸離開黃
    俊諺住處後，蕭永林向劉守宸、許宏義佯稱欲與買主聯絡，
    乃在中壢車站附近下車而與員警陳昭慶聯繫逮捕事宜，經聯
    絡後，蕭永林即上車，並依陳昭慶之指示向許宏義、劉守宸
    二人告知買主約定交易之地點在桃園縣中壢市○○路136號
    之「凱悅KTV」，許宏義、劉守宸遂共同攜帶該槍彈駕車搭
    載蕭永林一同前往凱悅KTV。俟劉守宸等人到達凱悅KTV停車
    場時，許宏義見僅蕭永林攜有背包可供隱藏該槍彈，遂指示
    蕭永林將該槍彈自前開自小客車後座椅背後方取出，置於背
    包內攜帶上樓。待蕭永林與許宏義、劉守宸進入凱悅KTV後
    ，乃至511號包廂內消費等待買主到來，蕭永林即將該槍彈
    自背包取出置放於包廂內之垃圾桶內，並向劉守宸及許宏義
    藉口買主已經抵達樓下而離開511號包廂，並通知已在凱悅
    KTV附近等候之陳昭慶、桃園縣政府警察局中壢分局偵查隊
    小隊長葉程山、偵查佐劉洪義、陳俊福等人進入511號包廂
    內搜查。嗣許宏義因另行前往停放於凱悅KTV停車場之自用
    小客車內拿取手機，而僅留下劉守宸於511號包廂內。陳昭
    慶等人進入511號包廂搜查時，見許宏義正返回包廂，員警
    乃帶同許宏義進入該包廂內盤問上開槍彈之藏放處，乃自包
    廂內垃圾桶內扣得前開槍彈，始悉上情。
三、案經新竹市政府警察局移送暨臺灣桃園地方法院檢察署執行
    科檢察官簽分後偵查起訴。
    理  由
壹、證據能力方面：
一、被告之辯護人於原審審理時主張：證人許宏義於警詢、偵查
    中之陳述，無證據能力（見原審卷第60頁背面）。查證人許
    宏義之警詢證述，並無刑事訴訟法第159條之2所定「具有較
    可信之特別情況，且為證明犯罪事實存否所必要」之情形，
    且經被告之辯護人爭執在卷，證人許宏義之警詢筆錄無證據
    能力。至證人許宏義於偵查中檢察官前之證述或以被告身分
    所為之供述，並無顯不可信之情形，依刑事訴訟法第159條
    之1第2項，有證據能力。且證人許宏義於原審審理時，經檢
    、辯及被告為交互詰問，是證人許宏義於偵查中之證述及供
    述，已經合法之調查，得為本案裁判之依據。
二、次按刑事審判上之共同被告，係為訴訟經濟等原因，由檢察
    官或自訴人合併或追加起訴，或由法院合併審判所形成，其
    間各別被告及犯罪事實仍獨立存在。故共同被告對於其他共
    同被告之案件而言，為被告以外之第三人，本質上屬於證人
    ，為確保被告對證人之詰問權，證人於審判中，應依法定程
    序，到場具結陳述，並接受被告之詰問，其陳述始得作為認
    定被告犯罪事實之判斷依據，此觀諸刑事訴訟法於92年2月6
    日經總統公布增訂第287條之2規定：「法院就被告本人之案
    件調查共同被告時，該共同被告準用有關人證之規定」自明
    （參看最高法院94年臺上字第5941號判決）。查證人蕭永林
    於原審審理時；許宏義、劉守宸於原審及本院審理時業經檢
    、辯、被告，分別以證人身分為交互詰問程序，按諸上開最
    高法院判決意旨，渠三人於偵查、法院審理時以被告或證人
    身分所為供述及證人身分所為供述，亦具證據能力。
三、依刑事訴訟法第198條、第208條之規定，所謂鑑定乃指於刑
    事訴訟程序中為取得證據資料而由檢察官或法官指定具有特
    別知識經驗之鑑定人、學校、機關或團體，就特定之事物，
    以其專業知識加以分析、實驗而作判斷，以為偵查或審判之
    參考。故而，不論鑑定人或鑑定機關、學校、團體，均應由
    檢察官或法官視具體個案之需要而為選任，始符合刑事訴訟
    法第198條、第208條之規範本旨，否則所為鑑定，仍屬於傳
    聞證據。但對於司法警察機關調查中之案件，或有量大或急
    迫之情形，為因應實務之現實需求，認為當然有鑑定之必要
    者，基於檢察一體之原則，自得由該管檢察長對於轄區內之
    案件，以事前概括選任鑑定人或囑託鑑定機關（團體）之方
    式，俾便轄區內之司法警察官、司法警察對於調查中之此類
    案件，得即時送請事前已選任之鑑定人或囑託之鑑定機關（
    團體）實施鑑定（參看法務部以92年9月1日法檢字第092003
    5083號函釋）。而內政部警政署刑事警察局就「槍彈有無殺
    傷力之鑑定」為臺灣高等法院檢察署檢察長概括選任之鑑定
    機關，亦據臺灣高等法院檢察署以92年9月9日檢文允字第09
    21001203號函示在案。是卷附內政部警政署刑事警察局97年
    11月23日刑鑑字第0960169195號槍彈鑑定書，雖係由警方委
    請鑑定，衡諸前揭說明，仍屬受檢察官囑託鑑定，則鑑定人
    或鑑定機關依刑事訴訟法第206條所出具之上揭槍彈鑑定書
    ，乃屬上開刑事訴訟法第159條第1項規定中之「法律另有規
    定」，是依上開規定之反面解釋，屬傳聞證據之例外，有證
    據能力（參看最高法院95年臺上字第6648號判決)。
四、末按本件認定事實所引用，除上開部分外，本件卷內所有卷
    證資料（包含人證與文書證據、物證等證據），並無證據證
    明係公務員違背法定程序所取得；而檢察官、被告及其辯護
    人於審判期日對法院提示之卷證，均表示沒意見，且卷內之
    文書證據，亦無刑事訴訟法第159條之4之顯有不可信之情況
    與不得作為證據之情形。綜上，依刑事訴訟法第159條至159
    條之5之規定，本件認定事實所引用之本件卷證所有證據（
    包含人證與文書證據、物證等證據），均有證據能力。至扣
    案物品為警合法搜索扣押所得之物，自有證據能力。
貳、實體方面：
一、上訴人即被告黃俊諺否認曾持有如附表所示槍彈，辯稱：伊
    只向「阿明」拿過一把道具槍轉交給劉守宸等人，扣案真槍
    伊沒有經手云云。經查：
(一)、證人許宏義雖於本院審理時證稱：「第一次買槍是拿黑色的
    ，聽蕭永林說是模型槍，印象中是黃俊諺交給我的，第二次
    交槍的人身材跟我差不多，我認為第一次應該是黃俊諺，第
    二次不同人。」（見本院卷第81頁）；而證人劉守宸雖於本
    院審理時證稱：「（這把槍是黃俊諺提供的嗎？）不知道。
    」（見本院卷第74頁），然證人許宏義於原審審理時即證稱
    ：「...後來就到黃俊諺之住處拿到槍彈，因為槍上面黏有
    膠，所以才請劉守宸去叫黃俊諺上車來看，黃俊諺上車後就
    說槍這樣是很正常的，用去光水擦拭就可以了，蕭永林有說
    有些子彈無法裝填，96年10月31日取得槍枝後，劉守宸、蕭
    永林與我就一同到『凱悅KTV』。」（見原審訴字卷第23頁
    背面-第24頁背面）。證人劉守宸於原審審理時亦證稱：「
    96年10月31日我有前往黃俊諺的住處拿取槍彈，是許宏義叫
    我一起去的，一起去的人有許宏義及蕭永林。當時是我與許
    宏義去問我朋友『蝌蚪』，『蝌蚪』說黃俊諺的朋友有槍，
    就把黃俊諺的電話給我，我打電話給黃俊諺說我朋友有事要
    找，就把電話給許宏義，許宏義要向黃俊諺買槍彈，價錢大
    約2至3萬。」（見原審訴字卷第58-59頁）。且證人蕭永林
    於另案審理時亦證稱：「我們三人（蕭永林、許宏義、劉守
    宸）一起到中壢的這個地方（按即被告住處附近）之前，他
    們二人是拿道具槍來我家，之後我們三人才開車到中壢劉守
    宸友人家，由劉守宸下車，他再上車時，就拿了本案扣案槍
    彈。」、「那時我們去桃園育達商職附近，在那個地方見過
    黃俊諺一次。是劉守宸下車跟他拿槍，上來之後槍上有漆，
    我就問說怎麼會這樣，劉守宸就下車跟他朋友說，之後黃俊
    諺就上車，他上車後就拿槍跟我說漆的部分沒有影響到。」
    （見臺灣桃園地方法院97年訴字第410號卷(一)第28頁背面-29
    頁、同案卷(二)第24頁-第25頁）。參以被告於警詢時即自承
    ：「當時劉守宸打我使用的0000000000號電話給我，說有朋
    友要借槍，然後我向一個綽號『阿明』的男性朋友借『貝瑞
    塔改造手槍1枝、土造子彈6顆』給他，他於96年間（詳細時
    間我都不記得了）就開車與另一人來我家（桃園縣平鎮市○
    ○街171號）附近跟我拿，當時我是交給劉守宸。」（見他
    字第571號卷第47頁），於偵查中復自承「臺灣桃園地方法
    院97年訴字第410號判決所認定之扣案槍彈（按：即附表所
    示槍彈），是劉守宸說他朋友要使用，我向我的朋友『阿明
    』在中壢市○○路的肯德基借來後再借他使用。」（見他字
    第571號卷第49-50頁）。觀諸證人許宏義、劉守宸先前之證
    述其等就如何取得管道聯絡被告、何人何時至何處取得扣案
    之槍彈、向被告取得扣案槍彈之經過，內容明確且大致相符
    ，亦與證人蕭永林所述相合，且被告倘無將持有如附表所示
    槍彈交付給證人劉守宸，又豈可能於偵查中自承取得槍彈之
    細節，而自陷遭刑事追訴之風險？足認被告確曾持有如附表
    所示槍彈無誤，證人劉守宸、許宏義於本院審理時所為翻異
    之證述，應屬事後權衡利害迴護被告之詞，要難採信。
(二)、此外扣案如附表所示槍彈經送請內政部警政署刑事警察局鑑
    驗，認該槍枝係仿BERETTA廠M84型半自動手槍製造之槍枝，
    換裝土造金屬槍機及槍管而成之改造槍枝，擊發功能正常，
    可供擊發適用子彈使用，具殺傷力，且認扣案6顆子彈均係
    非制式子彈，經試射，5顆可擊發，具殺傷力；1顆無法擊發
    ，認不具殺傷力，分別有內政部警政署刑事警察局97年11月
    23日刑鑑字第0960169195號槍彈鑑定書、97年9月16日刑鑑
    字第0970134397號函在卷可稽（分見偵字第27588號卷第88-
    91頁，臺灣桃園地方法院97年訴字第410號卷(一)第87頁）。
    綜上說明，本案事證明確，被告之犯行堪以認定。
二、起訴書雖認：黃俊諺明知槍砲彈藥刀械管制條例所列槍砲、
    彈藥，非經中央主管機關許可不得販賣，竟於事實欄所載時
    地，基於販賣改造槍彈之犯意，將如附表所示槍彈交付劉守
    宸而販賣之。因認黃俊諺涉犯槍砲彈藥刀械管制條例第8條
    第1項未經許可販賣可發射子彈具有殺傷力槍枝罪嫌云云。
    惟：
(一)、按犯罪事實應依證據認定之，無證據不得認定犯罪事實；不
    能證明被告犯罪者，應諭知無罪之判決，刑事訴訟法第154
    條第2項及第301條第1項分別定有明文。次按認定不利於被
    告之事實，須依積極證據，苟積極證據不足為不利被告事實
    之認定時，即應為有利被告之認定，更不必有何有利之證據
    ；又事實之認定，應憑證據，如未能發現相當證據，或證據
    不足以證明，自不能以推測或擬制之方法，以為裁判基礎；
    被告否認犯罪事實所持之辯解，縱屬不能成立，仍非有積極
    證據足以證明其犯罪行為，不能遽為有罪之認定。刑事訴訟
    法上所謂認定犯罪事實之積極證據，係指適合於被告犯罪事
    實認定之積極證據而言，雖不以直接證據為限，間接證據亦
    包括在內；然而無論直接或間接證據，其為訴訟上之證明，
    須於通常一般之人均不致有所懷疑，而得確信其為真實之程
    度者，始得據為有罪之認定，倘其證明尚未達到此一程度，
    而有合理懷疑存在時，致使無從形成有罪之確信，根據「罪
    證有疑，利於被告」之證據法則，即不得遽為不利被告之認
    定（參看最高法院30年上字第816號、29年上字第3105號、
    30年上字第1831號、40年臺上字第86號及76年臺上字第4986
    號判例）。
(二)、檢察官認被告涉犯未經許可販賣可發射子彈具有殺傷力槍枝
    罪，無非以證人許宏義、蕭永林、劉守宸、陳昭慶之證言、
    扣案之槍枝、子彈及內政部警政署刑事警察局96年11月23刑
    鑑字第0960169195號鑑定書等為其論據。
(三)、被告堅決否認有何販賣槍枝犯行。辯稱：伊本無販賣槍枝之
    犯意，本案係因員警陳昭慶及線民蕭永林教唆陷害伊所致，
    故扣案槍彈及蕭永林、許宏義、劉守宸等人之證言，就伊販
    賣槍枝之犯行，不得採為裁判基礎等語。經查：
  1.刑事偵查技術上所謂之「釣魚」，係指對於原已犯罪或具有
    犯罪故意之人，以設計引誘之方式，迎合其要求，使其暴露
    犯罪事證，再加以逮捕或偵辦者而言。而所謂「陷害教唆」
    ，則係指行為人原不具犯罪之故意，純因司法警察之設計教
    唆，始萌生犯意，進而實施犯罪構成要件之行為而言。前者
    純屬偵查犯罪技巧之範疇，並未違反憲法對於基本人權之保
    障，且於公共利益之維護有其必要性，故依「釣魚」方式所
    蒐集之證據資料，原則上非無證據能力。而後者因係以引誘
    或教唆犯罪之不正當手段，使原無犯罪故意之人，因而萌生
    犯意實施犯罪行為，再進而蒐集其犯罪之證據加以逮捕偵辦
    ；其手段顯然違反憲法對於基本人權之保障，且已逾越偵查
    犯罪之必要程度，對於公共利益之維護並無意義，因此所取
    得之證據資料，應不具有證據能力（參看最高法院96年臺上
    字第6434號、97年臺上字第1786號判決）。
  2.證人陳昭慶於另案原審審理時證稱：「（蕭永林曾經在97年
    4 月10日偵訊時說是你先問他有沒有朋友有槍，所以他才去
    問許宏義，你對他的說法有何意見？）之前我就曾經跟他提
    過知道誰有槍就應該提供給我們警方，因為他是我的線民。
    我請他注意一下，看誰有槍就跟我講，我們可以佈線。他說
    他知道他朋友有槍要賣，才提供線索給我，蕭永林是扮演警
    方查緝槍枝的角色。」（見臺灣桃園地方法院97年訴字第41
    0號卷(二)第11頁-第11頁背面）。核與證人蕭永林偵查中證稱
    ：「（為何要幫阿慶【陳昭慶】找有槍的人？）之前我被抓
    時，他有跟我說如果我有出來要跟他聯絡，後來我出來就跟
    他聯絡，他跟我說他欠業績，問我是否知道何人有槍、有毒
    品。」（見偵字第9156號卷第14頁）等語相符，而證人許宏
    義於另案原審時證稱：「一開始就是蕭永林打電話問我哪邊
    有槍，我就透過劉守宸去跟黃俊諺拿...是劉守宸帶我們（
    蕭永林、許宏義）到被告的住處拿槍，劉守宸進去被告的家
    裡拿槍出來。」（見臺灣桃園地方法院97年訴字第410號卷
    (二)第14頁、第16頁背面-第17頁），於本院審理時亦證稱：
    「（蕭永林怎麼跟你說他需要槍？）他說他老闆要買槍，問
    我有沒有認識的。開始我打電話問朋友都沒有，問到劉守宸
    他說朋友蝌蚪有槍，我才聯絡蝌蚪，蝌蚪才把黃俊諺的電話
    給我。」（見本院卷第80頁），且證人劉守宸於另案原審審
    理時證稱：「案發經過是許宏義跟我說，蕭永林的老闆要買
    槍，許宏義有打電話給很多人問有沒有槍，當時有打電話給
    我另外一個朋友叫蝌蚪，蝌蚪說黃俊諺有在賣，所以留黃俊
    諺的電話給許宏義，我與許宏義就打電話給黃俊諺，是我先
    打的，打過去以後，是許宏義要買槍的，我就把電話轉給許
    宏義，叫許宏義跟黃俊諺講，是由許宏義開我的車，我陪許
    宏義出去拿槍。」（見臺灣桃園地方法院97年訴字第410號
    卷(一)第70-72頁），證人劉守宸於本院審理時亦證稱：「是
    許宏義跟我說蕭永林要購買槍枝。」（見本院卷第78頁背面
    ），參以證人蕭永林亦證稱警方於ＫＴＶ所扣案如附表所示
    槍彈確實係伊與劉守宸、許宏義一同前往被告住處所取得等
    情（詳如上述），足認本件槍砲案之緣由係因員警陳昭慶查
    緝槍枝需要業績，在案發前幾天問其線民蕭永林其友人有無
    槍、彈，蕭永林遂主動詢問許宏義有無槍、彈，再經劉守宸
    透過其綽號蝌蚪之友人取得與被告聯繫購買附表所示槍彈，
    並非被告主動向蕭永林、許宏義、劉守宸表示有槍彈要販賣
    ，足見被告原無販賣槍、彈之犯意。被告既係因員警陳昭慶
    及其線民蕭永林之設計教唆、引誘、教唆犯罪之不正當手段
    ，使被告因而萌生犯意，進而實施犯罪行為，再循線偵辦，
    其手段顯然違反憲法對於基本人權之保障，且已逾越偵查犯
    罪之必要程度，對於公共利益之維護並無意義，依上開說明
    ，因此所取得之證據資料，對檢察官所訴被告販賣槍彈之犯
    行，應不具有證據能力。
  3.且按實施刑事訴訟程序之公務員違法取得證據後，進一步衍
    生取得之證據，縱與先前之違法取證具有如毒樹、毒果之因
    果關聯性，然該進一步採證之程序，苟屬合法，且與先前違
    法取證係個別獨立之偵查行為，我國刑事訴訟法並無排除其
    作為證據之明文；必先前違法之取證，與嗣後之合法取得證
    據行為，二者前後密切結合致均可視為衍生證據取得程序之
    一部，該衍生證據之取得因而存在違法事由，始得依其違法
    之具體情況，分別適用刑事訴訟法證據排除之相關規定，認
    無證據能力（參看最高法院97年臺上字第245號判決）。故
    如附表編號1、2所示該槍彈縱經內政部警政署刑事警察局鑑
    定結果，認有殺傷力（詳如上述），惟因扣案槍彈先前之違
    法取證，與嗣後合法取得之槍彈鑑定書，二者前後密切結合
    致均可視為衍生證據取得程序之一部，該衍生證據之取得因
    而存在違法事由，因此亦無法據以認定被告販賣具有殺傷力
    之槍彈罪。且證人蕭永林、許宏義、劉守宸雖均證述如附表
    所示槍彈係向被告所購得，然因扣案之槍彈既經認定無據能
    力，因此上開證人所證均失所附麗，不得據以認定被告販賣
    槍彈之犯行。
  4.綜上，被告初始主觀上並無販賣槍彈之犯行，本案被告係因
    遭員警及線民陷害教唆所致犯罪，檢察官所舉之證據無證據
    能力，無法據以認定被告有檢察官所指販賣槍彈犯行。惟依
    前之所述，被告非法持有槍彈之犯行，仍不能置而不論，爰
    變更檢察官起訴法條。
三、核被告所為，係犯槍砲彈藥刀械管制條例第8條第4項未經許
    可持有可發射子彈具有殺傷力之改造手槍罪、及同條例第12
    條第4項未經許可持有子彈罪。被告以一持有行為，持有附
    表編號1之改造手槍及附表編號2之子彈，同時觸犯前開二罪
    ，為想像競合犯，應從一重之未經許可持有可發射子彈具有
    殺傷力之改造手槍罪處斷。
四、原審對被告論罪科刑，固非無見。惟檢察官所指被告販賣槍
    枝之犯行，屬於陷害教唆之情形，因而所取得之證據，對於
    販賣槍枝罪嫌部分均不具證據能力，故檢察官所指被告販賣
    槍彈之犯行，應屬不能認定，被告應僅構成未經許可持有可
    發射子彈具有殺傷力之改造手槍罪，原審認定被告構成販賣
    槍彈罪，容有未洽。被告提起上訴，就此違誤部分之指摘，
    為有理由，應由本院將原判決關於被告部分撤銷改判。審酌
    被告之素行、犯罪之動機、目的、手段、未經許可持有如附
    表所示槍彈，危害社會秩序之程度非輕等一切情狀，判決被
    告如主文第2項所示之刑，並就罰金部分，諭知易服勞役之
    折算標準如主文之所示。扣案改造手槍，為違禁物，不問屬
    於犯人與否，應依刑法第38條第1項第1款規定宣告沒收。另
    扣案非制式子彈5顆，經內政部警政署刑事警察局鑑定認具
    殺傷力，惟於鑑定時經實際試射滅失，所餘已非原貌之彈頭
    、彈殼，而失子彈之性質，尚非屬違禁物（參看最高法院94
    年臺上字第3195號判決），毋庸諭知沒收。又扣案不具殺傷
    力之非制式子彈1顆，既無殺傷力，且非違禁物，復非供被
    告犯本案之罪所用之物，毋庸宣告沒收，附此敘明。
據上論斷，應依刑事訴訟法第369條第1項前段、第364條、第299
條第1項前段、第300條，槍砲彈藥刀械管制條例第8條第4項、第
12條第4項，刑法第11條前段、第42條第3項前段、第38條第1項
第1款，判決如主文。
本案經檢察官周誠南到庭執行職務。
中    華    民    國   100    年    11    月    2     日
                  刑事第十五庭審判長法  官   沈宜生
                                    法  官   陳坤地
                                    法  官   林明俊
以上正本證明與原本無異。
如不服本判決，應於收受送達後十日內向本院提出上訴書狀，其
未敘述上訴之理由者並得於提起上訴後十日內向本院補提理由書
（均須按他造當事人之人數附繕本）「切勿逕送上級法院」。
                                    書記官   徐仁豐
中    華    民    國   100    年    11    月    2     日
附錄：本案論罪科刑法條全文
槍砲彈藥刀械管制條例第8條第4項
未經許可，持有、寄藏或意圖販賣而陳列第1項所列槍枝者，處3
年以上10年以下有期徒刑，併科新臺幣700萬元以下罰金。
槍砲彈藥刀械管制條例第12條第4項
未經許可，持有、寄藏或意圖販賣而陳列子彈者，處5年以下有
期徒刑，併科新臺幣3百萬元以下罰金。
附表：
┌──┬────────────────────────┬──┐
│編號│ 品                                          名 │數量│
├──┼────────────────────────┼──┤
│    │仿BERETTA 廠M84 型半自動手槍製造之槍枝，換裝土造│    │                                       │    │
│ 1  │金屬槍機及槍管而成之改造手槍（槍枝管制編號為1102│壹枝│
│    │063880號，擊發功能正常，可供擊發適用子彈使用，認│    │
│    │具殺傷力）。                                    │    │
├──┼────────────────────────┼──┤
│ 2  │非制式子彈（具殺傷力）                          │伍顆│
├──┼────────────────────────┼──┤
│ 3  │非制式子彈（不具殺傷力）                        │壹顆│
└──┴────────────────────────┴──┘